臺灣高等法院高雄分院刑事判決　　　　　　　　　九十一年度上易字第一一八一號
　　上　訴　人
　　即　被　告　乙○○
右上訴人因恐嚇等案件，不服臺灣高雄甲方法院九十一年度易字第一七二三號中華民
國九十一年七月九日第一審判決（起訴案號：臺灣高雄甲方法院檢察署九十一年度偵
字第七五五四號），提起上訴，本院判決如左：
      主  文
上訴駁回。
乙○○緩刑貳年。
      事  實
一、乙○○與丙○○係夫妻，二人具有家庭暴力防治法第三條第一款所定之家庭成員
    關係，惟二人因相處不睦而分居。民國九十一年四月八日二十二時許，丙○○駕
    駛車牌號碼ＹＥ─○四九九號自用小客車，行經高雄縣岡山鎮○○路與嘉新西路
    交岔路口時為乙○○攔阻，表示欲與之協談，惟為丙○○拒絕，二人隨即發生爭
    執，詎乙○○竟先辱罵丙○○（此部分未據告訴），再以腳踢打丙○○所駕駛之
    前揭自用小客車左後車門，致使該車門凹陷不堪使用（此部分撤回告訴，業據原
    審法院判決公訴不受理），隨後再另基於恐嚇之犯意，對丙○○恫稱：「要一起
    死、五個人一起死」等語，而以加害生命之事恐嚇丙○○，致丙○○心生畏懼而
    報警處理。
二、案經丙○○訴由高雄縣警察局岡山分局報告臺灣高雄甲方法院檢察署檢察官偵查
    起訴。
      理  由
一、訊據上訴人即被告乙○○固供認右揭時、甲有與告訴人丙○○發生爭執、對之辱
    罵並以腳踢凹告訴人自用小客車左後車門，復對告訴人稱：「要一起死、五個人
    一起死」等語，惟否認有何恐嚇犯行，辯稱：伊只是要告訴人回家，沒有恐嚇的
    意思等云云。經查：右揭事實業據告訴人迭於警訊、原審指陳：「當天被告情緒
    比平常失控，對我破口大罵，又用腳踢車門，所以他說要一起死，會讓我感到害
    怕，至於他說的五個人，除我們二人外，其他三人是我的同僚」等語（見警卷第
    三頁反面，原審卷第三四頁），於本院調查中亦稱「當時情況讓我很害怕」在卷
    （見本院卷第十九頁），並有告訴人所駕駛之前揭自用小客車左後車門遭被告踢
    凹之照片二紙在卷可稽（見警卷第八頁），參以當時被告先口辱罵並踢損車門等
    暴力舉措情況，在客觀上應已足使一般女子之告訴人於夜晚時刻心生畏懼，被告
    主觀上顯有恐嚇犯意灼然，被告所辯上情，純屬卸責之詞，本件事證明確，被告
    前揭恐嚇犯行，堪以認定。
二、核被告所為，係犯刑法第三百零五條之恐嚇罪，屬家庭暴力防治法第二條第二項
    之家庭暴力罪。原審因而適用刑法第三百零五條、第四十一條第一項，罰金罰鍰
    提高標準條例第一條前段、第二條，並審酌被告之犯罪動機、目的、手段，及其
    生活狀況、品行、智識程度，本件犯罪發生之緣由、犯罪之情節、所造成之危害
    ，併參酌被告與告訴人係夫妻，暨被告犯罪後雖否認犯行，惟態度尚良好等一切
    情狀，量處被告拘役參拾日，並諭知如易科罰金，以佰元折算壹日之折算標準
    。核其認事用法均無違誤，量刑亦稱妥適。被告仍執前詞否認犯行，提起上訴指
    摘原審判決量刑過重云云，並無理由，應予駁回。
三、末查被告前未曾受有期徒刑以上刑之宣告，此有臺灣高等法院被告全國前案紀錄
    表在卷可參（見本院卷第十一頁），因一時失慮，偶罹刑典，犯後復經告訴人於
    本院調查中當庭陳明願意原諒被告，並同意被告所請緩刑等語（見本院卷第十九
    頁），被告經此偵審程序後，應知警惕而無再犯之虞，本院因認暫不執行其刑為
    當，併予宣告緩刑二年。
據上論斷，應依刑事訴訟法第三百六十八條，刑法第七十四條第一款，判決如主文。
本案經檢察官劉文水到庭執行職務。
中    華    民    國      九十一      年      九      月     三十   日
                              臺灣高等法院高雄分院刑事第六庭
                                  審判長法官  王憲義
                                        法官  謝靜雯
                                        法官  張意聰
右正本證明與原本無異。
不得上訴。
                                  法院書記官  王婉蓉
中    華    民    國      九十一      年      九      月    三十    日
附錄本案論罪科刑法條：
刑法第三百零五條：
以加害生命、身體、自由、名譽、財產之事，恐嚇他人致生危害於安全者，處二年以
下有期徒刑、拘役或三百元以下罰金。
